最　高　行　政　法　院　裁　定
　　　　　　　　　　　　　　　　　　 96年度裁字第03852號
聲　請　人　瑞旗生物科技股份有限公司
代　表　人　甲○○　　　　送達.
代　理　人　楊金順　律師
相　對　人　行政院環境保護署
代　表　人　乙○○　　　　送達.
上列當事人間廢棄物清理法事件，聲請人聲請停止原處分之執行
，本院裁定如下：
    主  文
相對人95年3月29日環署基字第0950024836號行政處分，於臺北
高等行政法院95年度訴字第4229號廢棄物清理法事件判決確定前
，停止執行。
聲請訴訟費用由相對人負擔。
    理  由
一、本件聲請意旨略謂：(一)行政院環境保護署（以下稱環保署）
    95年3月29日環署基字第0950024836號行政處分（下稱原處
    分）與行政院95年10月23日院臺訴字第0950092428號訴願決
    定，業經台北高等行政法院於96年7月19日以95年度訴字第
    4229號判決撤銷，並命相對人環保署另為適法處分，惟環保
    署仍將上開處分移送法務部行政執行署桃園行政執行處（以
    下簡稱桃園行政執行處）執行，聲請人之訴在法律上既非顯
    無理由，則如再依原處分為執行，將使聲請人無法營業而發
    生難以回復之損害。(二)桃園行政執行處依環保署不當處分對
    聲請人所為之執行行為，已使聲請人面臨銀行緊縮銀根，原
    有購料融資額度將被凍結之困境，造成聲請人事實上無法正
    常運作。且系爭執行行為亦已影響及嚇阻聲請人之客戶與聲
    請人續為往來之意願，使聲請人業務大幅度衰退、產銷停頓
    ，有造成聲請人無法履行已訂立契約之虞，且如繼續對聲請
    人執行將必然對聲請人產生無法彌補之營業上重大虧損，此
    一情事亦將影響聲請人得否繼續聘任現有之員工，如聲請人
    因桃園行政執行處執行行為迫於無奈不得不暫停營業，則此
    一不得已之決定將對聲請人之員工及其眷屬生活影響甚鉅，
    實非國家社會之福。為此，聲請停止原處分之執行。
二、按「行政訴訟繫屬中，行政法院認為原處分或決定之執行，
    將發生難於回復之損害，且有急迫情事者，得依聲請裁定停
    止執行，但於公益有重大影響，或原告之訴在法律上顯無理
    由者，不得為之。」行政訴訟法第116條第2項定有明文。足
    見當事人依上述規定向行政法院聲請停止執行，行政法院是
    否准其聲請，應審查原處分或決定之執行（包含原處分或決
    定之效力、執行或程序之續行），是否將發生難於回復之損
    害；有無急迫情事；停止執行是否於公益有重大影響；以及
    當事人之訴在法律上是否顯無理由等要件。另所謂「『難於
    回復之損害』，係指其損害不能回復原狀，或不能以金錢賠
    償，或在一般社會通念上，如為執行可認達到回復困難之程
    度而言」（本院96裁字第573號裁定意旨參照）。經查，原
    處分及訴願決定業經臺北高等行政法院95年度訴字第4229號
    判決撤銷，該判決同時諭知相對人應依該院之法律見解，另
    為適法之處分，有該判決影本附卷可稽，雖相對人不服該判
    決提起上訴，目前並繫屬於本院，足見聲請人之訴在法律上
    並非顯無理由甚明。又本件原處分除命聲請人於收受原處分
    後45日內補繳回收清除處理費新臺幣（下同）148,940,482
    元外，且諭知逾期未完納，將依廢棄物清理法第51條第1項
    規定，移送強制執行，並處應繳納費用1倍至3倍之罰鍰。而
    依聲請人公司變更登記表所載，其實收資本總額為362,000,
    000元，若對於聲請人執行應繳納之巨額回收清除處理費，
    足致使聲請人營運資金之調度陷入困難，而造成聲請人無法
    彌補之營業上重大損失，因此，本件雖屬於金錢給付義務，
    於行政強制執行後，相對人本案訴訟縱遭敗訴確定，固可以
    金錢計算賠償，惟參酌本院上該裁定意旨，在一般社會通念
    上，應認此損害已達回復困難之程度，且有急迫性。綜上所
    述，本院認其聲請為有理由，應予准許，
三、依行政訴訟法第104條、民事訴訟法第95條、第78條，裁定
    如主文。
中　　華　　民　　國　　96　　年　　12　　月　　20　　日
                    最高行政法院第三庭
                        審判長法官　劉　鑫　楨
                              法官　陳　秀　美
                              法官　侯　東　昇
                              法官　劉　介　中
                              法官　戴　見　草
以  上  正  本  證  明  與  原  本  無  異
中　　華　　民　　國　　96　　年　　12　　月　　20　　日
　　　　　　　　　　　　　　　書記官　郭　育　玎
